臺灣花蓮地方法院刑事判決　　　　　九十四年度訴緝字第五號
　　公　訴　人　臺灣花蓮地方法院檢察署檢察官
　　被　　　告　甲○○
上列被告因違反毒品危害防制條例案件，經檢察官提起公訴（九
十三年度毒偵字第一八號）及併案審理（九十四年度毒偵字第五
六四號），本院判決如上：
    主  文
甲○○連續施用第二級毒品，累犯，處有期徒刑陸月，如易科罰
金，以佰元折算壹日。
甲○○被訴施用第一級毒品部分，無罪。
    事  實
一、甲○○前於民國八十九年間，因施用毒品，經本院以八十九
    年度毒聲字第四六六號案件裁定送勒戒處所施以觀察、勒戒
    ，因無繼續施用毒品之傾向，而於八十九年五月十七日觀察
    、勒戒執行完畢釋放出監；復於八十九年間，因施用第二級
    毒品安非他命，除經本院以八十九年度毒聲字第九０四號案
    件裁定令入勒戒處所施以觀察、勒戒，因有繼續施用毒品之
    傾向，經本院以八十九年度毒聲字第一一四七號案件裁定令
    其入戒治處所施以強制戒治，甫於九十年六月十五日停止戒
    治付保護管束，於九十年十一月十二日保護管束期滿而執行
    完畢外，另經本院以八十九年度訴字第四四二號案件判處有
    期徒刑四月確定，甫於九十一年六月二十一日執行完畢。詎
    其仍不知悔改，明知安非他命為第二級毒品，猶於前開強制
    戒治執行完畢後五年內，即九十二年十月十七日為警採尿前
    九十六小時內，基於概括之犯意，而在其位於花蓮縣花蓮市
    ○○路二四之一號之住處，連續施用第二級毒品安非他命兩
    次，嗣於九十二年十月十七日為警採尿送驗後，始查悉上情
    。
二、案經花蓮縣警察局花蓮分局報告臺灣花蓮地方法院檢察署檢
    察官偵查起訴。
    理  由
壹、檢察官起訴及移送本院併案審理被告甲○○所涉施用第二級
    毒品安非他命部分：
一、訊據被告對於右揭事實坦承不諱，且被告於九十二年十月十
    七日為警採集之尿液，經送花蓮縣衛生局以免疫學分析法、
    Ｔｏｘｉ－Ｌａｂ方法檢驗結果，呈甲基安非他命之陽性反
    應，此有該局煙毒尿液檢驗成績書暨姓名代號對照表各乙份
    在卷可稽（見花蓮縣警察局花市警刑字第０九二００三０四
    九五０號卷第七頁至第八頁），足認被告之自白與事實相符
    ，堪以採信，故本案事證業已明確，被告之犯行堪以認定，
    應予依法論科。
二、按毒品危害防制條例業於九十二年七月九日修正公布，並於
    被告甲○○行為後之九十三年一月九日起施行，而被告前於
    八十九年間，因施用毒品，經本院以八十九年度毒聲字第四
    六六號案件裁定送勒戒處所施以觀察、勒戒，因無繼續施用
    毒品之傾向，而於八十九年五月十七日觀察、勒戒執行完畢
    釋放出監；復於八十九年間，因施用第二級毒品安非他命，
    經本院以八十九年度毒聲字第九０四號案件裁定令入勒戒處
    所施以觀察、勒戒，因有繼續施用毒品之傾向，經本院以八
    十九年度毒聲字第一一四七號案件裁定令其入戒治處所施以
    強制戒治，甫於九十年六月十五日停止戒治付保護管束，於
    九十年十一月十二日保護管束期滿而執行完畢之事實，有臺
    灣花蓮地方法院檢察署刑案資料查註紀錄表、臺灣花蓮地方
    法院檢察署全國施用毒品案件紀錄表、臺灣高等法院被告全
    國前案紀錄表各乙份在卷可稽，被告為三犯以上施用毒品，
    且係於前開強制戒治執行完畢後，五年內再犯本件施用第二
    級毒品安非他命之犯行，依修正前毒品危害防制條例（以下
    簡稱舊法）第二十條第三項及修正後毒品危害防制條例（以
    下簡稱新法）第二十三條第二項之規定，均應依法追訴，而
    新、舊法就施用第二級毒品之處罰，均規定於第十條第二項
    ，其犯罪之構成要件、法定刑亦均相同，是依新舊法整體比
    較之結果，新法尚非不利於被告，爰依刑法第二條第一項前
    段之規定，適用修正後之新法。故核被告所為，係犯修正後
    毒品危害防制條例第十條第二項之施用第二級毒品罪。被告
    前後兩次施用第二級毒品安非他命之犯行，時間緊接、觸犯
    構成要件相同之罪名，顯係基於概括犯意反覆為之，應依連
    續犯之規定論以一罪，並依法加重其刑。被告於施用第二級
    毒品安非他命前之持有行為，應為嗣後施用之高度行為所吸
    收，不另論罪。查被告前於八十九年間，因施用第二級毒品
    安非他命，經本院以八十九年度訴字第四四二號案件判處有
    期徒刑四月確定，甫於九十一年六月二十一日執行完畢，此
    有臺灣高等法院被告全國前案紀錄表乙份在卷可按，其受有
    期徒刑執行完畢後，五年以內再犯本件有期徒刑以上之罪，
    為累犯，依法遞加重其刑。公訴人雖僅就被告於九十二年十
    月十七日為警採尿前九十六小時內，在其位於花蓮縣花蓮市
    ○○路二四之一號之住處，施用第二級毒品安非他命一次之
    犯行提起公訴，然檢察官就犯罪事實一部起訴者，其效力及
    於全部，本件被告基於概括犯意，而在前揭時間內再度施用
    第二級毒品安非他命一次之犯行，與檢察官前開起訴部分，
    有連續犯之裁判上一罪關係，業如前述，本院自應予一併加
    以裁判。爰審酌被告前有多次施用毒品紀錄，此次再度連續
    施用兩次，顯見其戒除吸毒習性之意志不堅；又施用毒品雖
    係自戕行為，未造成他人之具體損害，然滋生之社會問題層
    面甚廣；再被告犯後坦承犯行，態度尚可等一切情狀，量處
    如主文所示之刑，並諭知易科罰金之折算標準。
三、檢察官併案審理意旨略以：被告於九十四年二月十九日，在
    其位於花蓮縣花蓮市○○路二四之一號之住處施用第二級毒
    品安非他命，因認被告所涉此部分犯行與前揭起訴部分有連
    續犯之裁判上一罪關係。惟按連續犯之所謂出於概括犯意，
    必須其多次犯罪行為自始均在一個預定犯罪計劃以內，出於
    主觀上始終同一犯意之進行，若中途另有新犯意發生，縱所
    犯為同一罪名，究非連續其初發的意思，即不能成立連續犯
    （最高法院七十年度臺上字第六二九六號判例要旨參照）。
    查本案犯罪時間係九十二年十月十七日為警採尿前九十六小
    時內，而移送併案審理之犯罪時間則係於九十四年二月十九
    日，兩者之間相隔一年餘，時間並非密接；又被告於此期間
    內，曾於九十二年十月十八日起至九十三年一月九日止，在
    臺灣花蓮戒治所執行強制戒治，此有臺灣高等法院被告全國
    前案紀錄表、臺灣高等法院在監在押全國紀錄表各乙份在卷
    可稽，顯見被告並非基於概括犯意而為本案論罪科刑及移送
    併案審理之施用毒品犯行，二者間並無連續犯之裁判上一罪
    關係，是該移送併案審理部分不能為本案起訴效力所及，本
    院無從併予審理，自應退由檢察官另行處理，附此敘明。
貳、檢察官起訴被告所涉施用第一級毒品海洛因部分：
一、公訴意旨略以：被告前因施用毒品案件，經強制戒治執行完
    畢釋放後，又於五年內之九十二年十月十七日為警採尿前九
    十六小時內之某時，在其位於花蓮縣花蓮市○○路二四之一
    號之住處，施用第一級毒品海洛因，因認被告另涉有毒品危
    害防制條例第十條第一項之施用第一級毒品海洛因罪嫌。
二、按犯罪事實應依證據認定之，無證據不得認定犯罪事實，又
    不能證明被告犯罪者，應諭知無罪之判決，刑事訴訟法第一
    百五十四條第二項、第三百零一條第一項分別定有明文。公
    訴意旨認被告涉有施用第一級毒品之犯行，無非係以被告於
    為警查獲時，所採尿液經送花蓮縣衛生局檢驗結果呈嗎啡陽
    性反應，而執該局煙毒尿液檢驗成績書乙紙，為其所憑之論
    據。訊據被告則堅決否認有何施用第一級毒品海洛因之犯行
    ，辯稱：伊沒有施用第一級毒品海洛因，前開尿液檢驗結果
    呈嗎啡陽性反應，可能是因為常常出入電動玩具店，吸到二
    手煙所致等語。經查：被告於前揭時間為警採集之尿液，送
    往花蓮縣衛生局檢驗結果，雖呈嗎啡陽性反應，然據卷附煙
    毒尿液檢驗成績書乙紙所示（見花蓮縣警察局花市警刑字第
    ０九二００三０四九五０號卷第八頁），該局係採用免疫學
    分析法、Ｔｏｘｉ－Ｌａｂ方法從事檢驗，而此兩種方法均
    無法如氣相層析質譜儀分析法（ＧＣ／ＭＳ）得完全排除檢
    體之偽陽性反應，乃眾所周知之理，自不得僅憑該煙毒尿液
    檢驗成績書乙紙，即認被告有施用第一級毒品海洛因之犯行
    ；且經本院電詢臺灣花蓮地方法院檢察署承辦股書記官，有
    關被告於前揭時間為警採集之尿液是否有以氣相層析質譜儀
    分析法（ＧＣ／ＭＳ）從事複驗結果，該書記官答稱：因承
    辦警員將被告之尿液弄丟，故無法從事複驗，此有本院公務
    電話紀錄乙紙在卷可稽（見本院卷第三十三頁），花蓮縣警
    察局花蓮分局亦函覆上情及相關人員因此受懲處之情形無誤
    ，此有該局函文暨報告、人事命令各乙份在卷可稽，本院自
    無從再將被告於前開時間排放之尿液送往複驗，是檢察官所
    舉證據既不足以證明被告犯有上開犯行，本院復查無其他證
    據足以證明之，不能證明被告犯有施用第一級毒品海洛因之
    犯行，揆諸前開法條所示，爰對被告所涉此部分犯嫌為無罪
    判決之諭知。
據上論斷，應依刑事訴訟法第二百九十九條第一項前段、第三百
零一條第一項，修正後毒品危害防制條例第十條第二項，刑法第
十一條前段、第二條第一項前段、第五十六條、第四十七條、第
四十一條第一項前段，罰金罰鍰提高標準條例第二條之規定，判
決如主文。
本案經檢察官乙○○到庭執行職務。
中　　華　　民　　國　　94　　年　　8 　　月　　12　　日
                  臺灣花蓮地方法院刑事第三庭
                        審判長法　官  鄭培麗
                              法　官  饒金鳳
                              法　官  鄭光婷
上列正本證明與原本無異。
如對本判決不服，應於送達後10日內，向本院提出上訴狀。（應
抄附繕本）
                              法院書記官
中    華    民    國   94     年     8    月    18     日
附錄本判決論罪之法律條文：
修正後毒品危害防制條例第十條第二項：
施用第一級毒品者，處六月以上五以年以下有期徒刑。
施用第二級毒品者，處三年以下有期徒刑。
